臺灣板橋地方法院刑事判決　　　　　　　94年度訴字第2046號
公　訴　人　臺灣板橋地方法院檢察署檢察官
被　　　告　己○○
　　　???乙○○
上列被告因搶奪等案件，經檢察官提起公訴（94年度偵字第1406
1 號），因被告等於本院準備程序中就被訴事實為有罪之陳述，
經本院合議庭裁定由受命法官獨任進行簡式審判程序審理，本院
判決如下：
    主  文
己○○共同連續意圖為自己不法之所有，而搶奪他人之動產，累
犯，處有期徒刑壹年捌月。扣案鑰匙貳串沒收。
乙○○共同連續意圖為自己不法之所有，而搶奪他人之動產，處
有期徒刑壹年。
    事  實
一、己○○有賭博、違反動產擔保交易法等前科，民國91年間，
    因搶奪等案件，經本院以91年度訴字第1725號判決，其中搶
    奪部分判處有期徒刑1 年，收受贓物部分判處有期徒刑3 月
    ，應執行有期徒刑1 年2 月確定；復於91年間，因違反毒品
    危害防制條例案件，經臺灣高等法院以92年度上訴字第930
    號判決判處有期徒刑8 月確定；並與前開因搶奪等罪所受宣
    告之刑接續執行，於93年11月7 日縮刑期滿執行完畢。乙○○有違反槍砲彈藥刀械管制條例前科，92年間，犯竊盜罪，
    經本院以92年度簡字第649 號判決判處拘役30日確定，於92
    年8 月13日執行完畢（本件尚不構成累犯）。
二、詎己○○仍不知悔改，猶基於意圖為自己不法所有之概括犯
    意，自94年6 月20日上午起至同年8 月20日晚間止，在臺北
    縣樹林市鎮○街134 號等地，以持扣案自備鑰匙插入停放路
    邊機車電門鎖發動機車引擎之方式，竊得楊孟霖等人所有之
    車牌號碼FVW-928 號等機車（詳細之竊盜時間、地點、機車
    車牌號碼、被害人，均如附表一所示）。
三、己○○復自94年6 月3 日起至同年8 月21日止，基於意圖為
    自己不法所有之概括犯意，並與綽號「阿富」之真實年籍姓
    名不詳成年男子或乙○○，基於犯意聯絡，以共乘或由「阿
    富」、乙○○提供其等所有之機車，換掛由己○○所竊得之
    如附表一所示機車車牌，或由己○○提供其所竊得如附表一
    所示機車，並協議由「阿富」或乙○○騎乘機車、己○○坐
    於後座下手實施搶奪路邊行人財物之方式，先後在臺北縣樹
    林市○○路49 7巷口等地，見有路人配戴金項鍊者，即由己○○徒手搶奪路人戊○○○等之項鍊，得手後迅即逃逸，再
    將搶得之項鍊點當予不知情之金寶豐銀樓變現朋分花用（詳
    細之搶奪時間、地點、行為人、被害人、搶得財物，均如附
    表二所示）。
四、嗣於94年8 月21日上午10時25分許，乙○○騎乘己○○竊得
    之如附表一編號四所示車牌號碼IAL-810 號重型機車搭載己○○，行經臺北縣樹林市○○地○道口處時，由己○○出手
    搶奪路人丙○○○所有之金項鍊一條得手（即如附表二編號
    六所示之搶奪行為）逃逸後，旋於同日上午10時45分許，在
    臺北縣樹林市○○街、俊德街口為警查獲，並在其等身上扣
    得己○○所有供其犯如附表一所示竊盜機車所用之鑰匙2 串
    、丙○○○遭搶之金項鍊及如附表二編號五所示被害人不詳
    之金項鍊1 條；再由己○○於同日晚間帶警前往臺北縣樹林
    市○○街涼亭旁取出竊得之FVW-928 號重型機車（但無車牌
    ），又在臺北縣樹林市○○路防波堤花圃起出所竊得之ITU-
    996 號、PFW-325 號機車車牌，因悉上情。
五、案經臺北縣政府警察局樹林分局報告及陳貞錡、鄭嘉美訴由
    臺北縣政府警察局土城分局報告臺灣板橋地方法院檢察署檢
    察官偵查起訴。
    理  由
一、訊據被告己○○、乙○○對於上揭事實坦承不諱，與如附表
    一所示失竊機車被害人楊孟霖、徐二中、盧義民、陳凱倫之
    母游玉英所述失竊情節（見94年度偵字第14061 號偵查卷第
    100 至101 頁、第93至94頁、第85至86頁、第151 至154 頁
    ）、如附表二所示遭搶奪之被害人嚴姜麗美、陳貞錡、鄭嘉
    美、甲○○、丙○○○指訴遭搶情節（見94年度偵字第1406
    1 號偵查卷第24頁、第114 至117 頁、第27頁、第21至22頁
    ）、金寶豐銀樓負責人丁○○證述被告多次持金飾前往典當
    情節（見前開偵查卷第30頁），核無不合，此外，復有車輛
    竊盜、車牌失竊資料個別查詢報表、贓物認領保管單、臺北
    縣政府警察局車輛失竊電腦輸入單、現場勘查圖、金飾買入
    登記簿、相片數幀等在卷可參；被告己○○所有，供其犯如
    附表一所示竊盜機車所用之鑰匙2 串扣案為憑，足徵被告前
    開自白，應與事實相符，可以採信。本件被告己○○所為竊
    盜、搶奪，被告乙○○所為搶奪犯行，事證明確，可以認定
    。
二、核被告己○○所為，係犯刑法第320 條第1 項之竊盜罪，同
    法第325 條第1 項之搶奪罪。被告乙○○所為，係犯同法第
    325 條第1 項之搶奪罪。被告己○○與綽號「阿富」之真實
    年籍姓名不詳成年男子及被告己○○與乙○○間，分就如附
    表二編號一、二及附表二編號三至六所示之搶奪犯行，有犯
    意聯絡、行為分擔，為共同正犯。又被告己○○前後四次竊
    盜暨前後六次搶奪犯行，被告乙○○前後四次搶奪犯行，均
    時間緊接，方法相同，顯係出於概括犯意為之，為連續犯，
    均各應依刑法第56條之規定，論以一罪，並加重其刑。又被
    告己○○所為前開竊盜及搶奪犯行間，有方法目的、原因結
    果之牽連犯關係，為牽連犯，應依刑法第55條後段，從一重
    之搶奪罪論處。末按，被告己○○有如事實欄所載之前科，
    有台灣高等法院被告全國前案紀錄表在卷可稽，其於五年以
    內再犯本件有期徒刑以上之罪，為累犯，應依刑法第47條之
    規定，遞加重其刑。爰審酌被告己○○有多次犯罪紀錄，素
    行非佳，被告二人為一己私利即行搶奪，犯罪動機殊為可議
    ，且其等搶奪路行婦女之行為非僅對被害人造成損害，亦足
    使社會大眾不安，危害甚深，並其等犯罪後之態度暨所得財
    物之價值等一切情狀，分別量處如主文所示之刑，以示儆懲
    。扣案被告己○○所有之鑰匙二串，為被告己○○所有供其
    犯如附表一所示竊盜機車犯罪所用之物，業據被告己○○於
    本院審理中供陳在卷（見本院94年9 月29日審判筆錄），爰
    依刑法第38條第1 項第2 款規定沒收。至扣案被告乙○○所
    有之鑰匙一串，雖為乙○○所有，然非供本件犯罪所用之物
    ，亦據被告乙○○供陳在卷（見本院94年9 月29日審判筆錄
    ），復非屬違禁物，自無從併為沒收之諭知，附此敘明。
三、本件被告己○○係被訴犯刑法第320 條第1 項之竊盜罪、同
    法第325 條第1 項之搶奪罪，被告乙○○係被訴犯同法第32
    5 條第1 項之搶奪罪，其等於本院行準備程序時對被訴事實
    為有罪之陳述，經受命法官告以簡式審判程序之旨，並聽取
    檢察官、被告意見後，由本院合議庭依刑事訴訟法第273 條
    之1 第1 項規定裁定由受命法官獨任進行簡式審判程序，末
    此敘明。
據上論斷，應依刑事訴訟法第273 條之1 第1 項、299 條第1 項
前段、刑法第28條、、第320 條第1 項、第325 條第1 項、第56
條、第47條、第38條第1 項第2 款，罰金罰鍰提高標準條例第1
條前段，判決如主文。
本案經檢察官徐名駒到庭執行職務。
中　　華　　民　　國　　94　　年　　9 　　月　　30　　日
                  刑事第四庭    法　官  陳明偉
以上正本證明與原本無異
如不服本判決應於送達後10日內向本院提出上訴狀
                                書記官　陳慧儷
中　　華　　民　　國　　94　　年　　10　　月　　5 　　日
附錄本案論罪科刑法條全文
中華民國刑法第320條第1項
 (普通竊盜罪、竊佔罪)
意圖為自己或第 3 人不法之所有，而竊取他人之動產者，為竊盜
罪，處五
年以下有期徒刑、拘役或五百元以下罰金。
意圖為自己或第 3 人不法之利益，而竊佔他人之不動產者，依前
項之規定
處斷。
前二項之未遂犯罰之。
中華民國刑法第325條第1項
 (普通搶奪罪)
意圖為自己或第 3 人不法之所有，而搶奪他人之動產者，處六月
以上五年
以下有期徒刑。
因而致人於死者，處無期徒刑或七年以上有期徒刑，致重傷者，
處三年以
上十年以下有期徒刑。
第 1 項之未遂犯罰之。
附表一
┌──┬──────┬───────┬─────┬───┐
│編號│ 時間       │地點          │機車車號  │被害人│
├──┼──────┼───────┼─────┼───┤
│ 一 │94.06.20上午│臺北縣樹林市鎮│FVW-928號 │楊孟霖│
│    │            │前街134號前   │（1996年份│      │
│    │            │              │）        │      │
├──┼──────┼───────┼─────┼───┤
│ 二 │94.08.18晚間│臺北縣樹林市後│PFW-325號 │徐二中│
│    │            │站街6號前     │（1995年份│      │
│    │            │              │、現市價約│      │
│    │            │              │新台幣【下│      │
│    │            │              │同】10,000│      │
│    │            │              │元，又起訴│      │
│    │            │              │書誤載為PF│      │
│    │            │              │W-355號， │      │
│    │            │              │應予更正）│      │
├──┼──────┼───────┼─────┼───┤
│ 三 │94.08.20上午│臺北縣樹林市千│ITU-996號 │盧義民│
│    │            │歲街6號前     │（1994年份│      │
│    │            │              │、現市價約│      │
│    │            │              │1,000元） │      │
├──┼──────┼───────┼─────┼───┤
│ 四 │94.08.20晚間│臺北縣樹林市保│IAL-810 號│陳凱倫│
│    │            │安街地下道口  │（1994年份│      │
│    │            │              │、現市價約│      │
│    │            │              │5,000元） │      │
└──┴──────┴───────┴─────┴───┘
附表二
┌──┬────┬─────┬────┬───┬────┐
│編號│ 時間   │ 地點     │行為人  │被害人│搶得財物│
├──┼────┼─────┼────┼───┼────┤
│ 一 │94.06.03│臺北縣樹林│己○○、│顏姜麗│金項鍊一│
│    │上午7時4│市○○路49│「阿富」│美    │條（市價│
│    │0分許   │7巷口     │        │      │約13,000│
│    │        │          │        │      │元）    │
├──┼────┼─────┼────┼───┼────┤
│ 二 │94.06.29│臺北縣土城│己○○、│陳貞錡│金項鍊一│
│    │中午12時│市○○街13│「阿富」│      │條（市價│
│    │15分許  │號前      │        │      │約12,250│
│    │        │          │        │      │元）    │
├──┼────┼─────┼────┼───┼────┤
│ 三 │94.08.09│臺北縣土城│己○○、│鄭嘉美│金項鍊一│
│    │上午9 時│市○○路27│乙○○  │      │條 (市價│
│    │20分許  │0號前     │        │      │約25,000│
│    │        │          │        │      │元）    │
├──┼────┼─────┼────┼───┼────┤
│ 四 │94.08.19│臺北縣新莊│己○○、│甲○○│金項鍊一│
│    │上午11時│市○○路、│乙○○  │      │條、四面│
│    │許      │八德街口  │        │      │佛墜子一│
│    │        │          │        │      │個（市價│
│    │        │          │        │      │約10,000│
│    │        │          │        │      │元)     │
├──┼────┼─────┼────┼───┼────┤
│ 五 │94.08.20│臺北縣新莊│己○○、│不詳  │金項鍊一│
│    │下午3 、│市○○路18│乙○○  │      │條      │
│    │4時許   │3號對面   │        │      │        │
├──┼────┼─────┼────┼───┼────┤
│ 六 │94.08.21│臺北縣樹林│己○○、│林張琴│金項鍊一│
│    │上午10時│市立仁地下│乙○○  │蘭    │條（市價│
│    │25分許  │道口      │        │      │約1,7000│
│    │        │          │        │      │元）    │
└──┴────┴─────┴────┴───┴────┘
